【裁判字號】    96,國,16
【裁判日期】    970930
【裁判案由】    國家賠償
【裁判全文】
臺灣板橋地方法院民事判決                96年度國字第16號
原      告  乙○○
被      告  交通部鐵路改建工程局
法定代理人  許俊逸
訴訟代理人  蔡碧松律師
上列當事人間請求國家賠償事件，經本院於民國97年8 月21日言
詞辯論終結，判決如下：
    主  文
被告應給付原告新臺幣壹佰捌拾萬貳仟貳佰伍拾柒元，及自民國
96年11月16日起至清償日止，按年息百分之五計算之利息。
原告其餘之訴駁回。
訴訟費用由被告負擔十分之九，餘由原告負擔。
本判決第一項於原告以新臺幣陸拾萬元供擔保後，得為假執行；
但被告如以新臺幣壹佰捌拾萬貳仟貳佰伍拾柒元為原告預供擔保
後，免為假執行。
原告其餘假執行之聲請駁回。
    事實及理由
一、原告主張：被告所屬員工甲○○係被告派駐臺北縣汐止市○
    ○路○○道之看柵工，負責火車通過該平交道時遮斷器之昇
    降操作，為依法令從事公務之人員，屬國家賠償法第2 條所
    定之公務員。原告於民國94年11月12日20時30分許，搭乘由
    訴外人丙○○所駕欣和客運股份有限公司之公車行經汐止市
    ○○路平交道之前，適有北上之電聯車通過，甲○○將平交
    道之遮斷器降下，待電聯車通過後，看柵房之警報器同時鳴
    起，顯示另有由花蓮開往樹林之南下68次莒光號列車即將通
    過平交道，甲○○本應注意不應將遮斷器升起，又無不能注
    意之情形，詎自以為即將通過之車為電聯車，該車會於五堵
    車站停車，不會立即通過平交道，而逕自升起該遮斷器，訴
    外人丙○○見遮斷器升起，即駕公車直行通過該平交道，惟
    甲○○自監視器畫面發覺68次莒光號即將通過該平交道，旋
    又緊急將遮斷器降下，致原告所乘坐之上開公車受阻於該平
    交道上進退不得，而遭行經該處之68次莒光號撞及公車左後
    車身，致原告因之受有胸部挫傷併右側第5 、6 、7 、8 、
    9 、10節肋骨骨折、腹部及頸部挫傷、右側臂神經叢損傷等
    傷害，迄今仍在接受復建治療中。上揭事實業據臺灣士林地
    方法院96年度易字第194 號刑事判決判處甲○○有期徒刑四
    月在案，足證原告主張上揭事實之真正。按公務員於執行職
    務行使公權力時，因故意或過失不法侵害人民自由或權利者
    ，國家應負損害賠償責任，為國家賠償法第2 條第2 項前段
    所明定。又國家賠償法所指之公務員乃係依法令從事於公務
    之人員，與刑法修正前之公務員定義相同，均屬最廣義之公
    務員。甲○○係被告鐵工局派駐於汐止市○○路○○道之看
    柵工，負責操作火車行經時遮斷器之升降，以維持火車及往
    來車輛、行人之交通及生命、身體安全，是平交道設置及人
    員派駐本身，亦屬國家福利行政之一環，則甲○○看柵工之
    職務既在行使公權力，自屬國家賠償法所定之公務員無疑，
    尚不因其係屬契約聘僱人員而有不同。本件既係因甲○○操
    作平交道遮斷器升降不當，致原告所搭乘之公車遭南下68車
    次莒光號列車撞擊，並致原告身體受傷，被告應依國家賠償
    法第2 條第2 項前段規定負賠償責任。原告請求損害賠償範
    圍如下：醫藥費128862元，有單據可稽。就醫交通費
    74193 元，有單據可稽。看護費用46000 元：原告於94年
    11月13日起至同年12月5 日共住院23日，生活不能自理，由
    訴外人王開瑞照料，以每日費用2000元計，共支出46000 元
    ，有收據為證。工作損失775752元：原告擔任專櫃人員，
    需久站及搬運貨物，自事故發生後，原告需休養二年不能工
    作，原告平均月領33323 元，故以此數額請求二年不能工作
    之損害。慰撫金100 萬元：原告受傷至今，神經損傷仍未
    痊癒，每週均需固定往返醫院就診復健，舟車勞頓，疲憊不
    堪，身體仍不時刺痛，手臂無法完全舉起，無法負重、無法
    久站，日常生活需賴他人照料，平添諸多不便，並因車禍影
    響之故，夜晚亦經常失眠，而有睡眠障礙情形發生，且因迄
    今無法痊癒返回工作崗位，不時擔心身體是否會遺留殘障？
    工作是否會不保？精神上所受之痛苦重大實甚難以言喻，爰
    請求100 萬元以資慰藉，以上合計0000000 元。原告已於96
    年3 月21日以存證信函向被告請求賠償，經被告於96年4 月
    14日以鐵工工字第0960003561號函拒絕賠償在案，爰依國家
    賠償法第2 條第2 項前段，訴請被告如數給付及自起訴狀繕
    本送達翌日起至清償日止，按週年利率百分之五計算之利息
    。願供擔保請准宣告假執行。如認甲○○非國家賠償法上之
    公務員，則其與被告間係屬私法上之僱傭關係，依民法第
    188 條第1 項前段規定，被告仍應就其僱員甲○○上揭侵權
    行為，對原告負損害賠償責任，原告請求賠償之聲明同前。
二、被告則以：甲○○與被告間，係屬民法上之僱傭關係，台灣
    高等法院94年度訴字第38號民事判決亦同此認定，原告不得
    依國家賠償法之規定，請求國家賠償。甲○○係被告聘用之
    看柵工，負責台北縣汐止市○○路○段平交道柵欄（遮斷器
    ）升降管制。94年11月12日20時30分許，交通部臺灣鐵路管
    理局北上之電聯車通過該平交道之際，由花蓮開往樹林之南
    下68次莒光號列車亦即將通過該平交道，甲○○因未接獲臺
    灣鐵路管理局通知，不知該南下列車行車時間因誤點已有變
    更，逕自升起該遮斷器，致原告所搭乘由訴外人丙○○所駕
    駛之公車直行通過該平交道，甲○○自監視器畫面發覺68次
    莒光號即將通過該平交道，旋即緊急將遮斷器降下，留下公
    車可通過之高度，惟該公車並未及時衝離平交道，致該68次
    莒光號撞及左後車身，原告亦因此受有傷害。由本件事故發
    生時，系爭地點之光碟錄影紀錄所載：94年11月12日20時30
    分許，北上電聯車通過系爭平交道時，丙○○所駕駛之公車
    停於平交道前之黃線區，其前面無其他車輛，後面緊跟一輛
    計程車。北上電聯車通過後，遮斷器升起，公車及計程車向
    前行至平交道區內，遮斷器又開始放下，公車及計程車俱停
    止前行（公車停在靠近他側遮斷器前），公車後輪已通過他
    側之南下軌道，僅車身尾部一小部分尚在該軌道之上。遮斷
    器放下至該公車車頂不遠處，停止繼續下降，計程車倒退至
    黃線區。計程車倒退至黃線區時，丙○○所駕駛之公車在計
    程車倒退數秒後，始又繼續往前行，南下莒光號列車通過，
    發生本件事故。由計程車停止前行，及計程車倒退數秒後，
    丙○○所駕駛之公車始又繼續往前行觀之，丙○○於行駛至
    平交道區時，曾一度停止。計程車可倒退至黃線區而未被撞
    ，而公車大半車身已通過他側軌道（南下）貼近他側遮斷器
    ，顯然於遮斷器開始放下（該遮斷器並未完全放下）至系爭
    南下莒光號列車通過之間，公車尚有充分時間可駛離平交道
    區（依監視錄影紀錄，約15秒時間）。若丙○○未於平交道
    內停止行駛，應可避免本件事故之發生。自錄影紀錄顯示之
    系爭公車車頂高度與遮斷器下降停止處之相對高度觀之，可
    看出該公車通過他側遮斷器並無任何困難。又系爭遮斷器係
    由寬鬆且富彈性之鋼絞線及其下吊掛之輕、薄之塑膠管（每
    條長度約一公尺）所組成，遮斷器下降停止處高度離公車車
    頂不遠，則該遮斷器並不足以阻止系爭公車通過該遮斷器。
    丙○○就本件損害之發生顯有過失，丙○○為原告之使用人
    ，則依民法第217 條第3 項之規定，原告亦應負與有過失之
    責任。被告為鐵道相關工程之施工單位，系爭平交道係因鐵
    道施工之必要所臨時設置，被告所需之看柵工皆係委託台灣
    鐵路管理局為專業訓練，甲○○為被告之契約工，在其執行
    看柵工職務前，曾由被告安排依台灣鐵路管理局所排定之課
    程多次接受看柵工在職訓練，其後並不時回訓。由監視錄影
    紀錄之光碟片中可看出，甲○○於升降遮斷器時，不但隨時
    注視管制室內之監視器，且不時查看平交道上之交通現狀，
    並在本件車禍發生前，雖未接獲台灣鐵路管理局有關系爭南
    下莒光號列車因誤點將臨時通過之訊息，但當其經由監視器
    發現系爭南下莒光號列車突然駛近，即立刻將下降之遮斷器
    停住，保留供公車通過之高度，並衝出管制室之外，吹口哨
    警告，催促停在平交道區內之公車及計程車快速撤離，可見
    甲○○就本件車禍事故之防止已盡其所能採取適當且必要之
    措施，則本件事故之發生並不得完全歸責於甲○○，若台灣
    鐵路管理局事先告知甲○○有關列車誤點及系爭南下莒光號
    列車將臨時通過，或丙○○通過平交道時未停車並快速駛離
    平交道，則本件事故斷不致發生。由甲○○在本事件執行職
    務之表現可看出，其確已受嚴格訓練且認真用事，則被告對
    甲○○之選任及監督已盡相當之注意，亦不應負僱用人之賠
    償責任。原告備位依據民法第188 條之規定請求，亦應駁回
    等語置辯。並聲明：原告之訴駁回。如為被告不利判決，請
    准供擔保宣告免為假執行。
三、首就訴外人甲○○之行為是否有過失先予認定：
    原告主張：被告所屬員工甲○○係被告派駐臺北縣汐止市○
    ○路○○道之看柵工，負責火車通過該平交道時遮斷器之升
    降操作，原告於94年11月12日20時30分許，搭乘由訴外人丙
    ○○所駕欣和客運股份有限公司之公車行經汐止市○○路○
    ○道之前，適有北上之電聯車通過，甲○○將平交道之遮斷
    器降下，待電聯車通過後，看柵房之警報器同時鳴起，顯示
    另有由花蓮開往樹林之南下68次莒光號列車即將通過平交道
    ，甲○○本應注意不應將遮斷器昇起，又無不能注意之情形
    ，詎自以為即將通過之車為電聯車，該車會於五堵車站停車
    ，不會立即通過平交道，而逕自升起該遮斷器，訴外人丙○
    ○見遮斷器升起，即駕公車直行通過該平交道，惟甲○○自
    監視器畫面發覺68次莒光號即將通過該平交道，旋即緊急將
    遮斷器降下，致原告所乘坐之上開公車受阻於平交道上進退
    不得，而遭行經該處之68次莒光號撞及公車左後車身等情，
    業據訴外人甲○○於臺灣士林地方法院96年度易字第194 號
    公共危險案件審理時供認在卷，甲○○供稱「當時火車經過
    平交道後，警示器雖然有響，我原則上應該是不能讓柵欄升
    起，但是我以為是對向的電聯車要停在五堵車站等客人下車
    再過來，應該不會馬上過平交道，我就將柵欄升起，沒想到
    電聯車就直接接近平交道，我馬上將柵欄放下，但是因為火
    車經過時，柵欄又不能升起，導致客運車夾在平交道那邊過
    不去，我在那邊吹哨請公車趕快過去等語（見96年2 月15日
    準備程序筆錄），而就平交道之防護措施包括遮斷裝置（即
    「柵欄」，設於鐵路平交道兩側，用於阻斷公路上的行人及
    車輛進入平交道危險區內）、警報裝置（即一般在平交道所
    聽到的警報鈴聲，在列車到達平交道前，應有30秒以上的警
    告時間，以提醒行人和車輛的注意）、接近電鈴（看柵房裝
    有列車接近電鈴，當列車接近時鈴響，看柵工壓下確認按鈕
    後，鈴不響，而警示燈則繼續亮到列車通過平交道為止）、
    電話設備（看柵房內裝有連絡電話手提無線電）、限高架（
    鐵路平交道兩端適當地點設置限高架的裝置，以防範衝撞平
    交道上方架設之電車線），核甲○○為系爭平交道看柵工，
    其本應注意於列車通過平交道後，確認雙向之接近電鈴皆已
    停止鳴響，方得升起遮斷器，依當時之情形並無不能注意之
    情事，竟疏於注意，其於聽到接近電鈴響起時，本不應將遮
    斷器升起，竟自認火車將於五堵車站停車，不會立即通過系
    爭平交道，乃率爾將遮斷器昇起，使公車誤以為得通行而駛
    入系爭平交道，嗣甲○○從監視器螢幕發現68次列車即將迫
    近，又將柵欄放下來，卻因為火車經過時，柵欄放下不能升
    起，導致公車夾在柵欄之間來不及駛離平交道，而發生公車
    被火車撞擊之事故。訴外人甲○○顯已違反上述看柵工之注
    意義務，確有過失，且其過失與原告所受傷害結果，並有相
    當因果關係，至為明確。被告雖辯稱：甲○○未獲臺灣鐵路
    管理局通知，不知該南下列車行車時間有誤點云云，惟甲○
    ○既已知接近電鈴響起，即不應將遮斷器升起，其有無接獲
    誤點通知，並不會影響正確之操作程序。被告復辯稱：於遮
    斷器開始放下（該遮斷器並未完全放下）至系爭南下莒光號
    列車通過之間，公車尚有充分時間可駛離平交道區（依監視
    錄影紀錄，約15秒時間）。若丙○○未於平交道內停止行駛
    ，應可避免本件事故之發生。自錄影紀錄顯示之系爭公車車
    頂高度與遮斷器下降停止處之相對高度觀之，可看出該公車
    通過他側遮斷器並無任何困難。又系爭遮斷器係由寬鬆且富
    彈性之鋼絞線及其下吊掛之輕、薄之塑膠管（每條長度約一
    公尺）所組成，遮斷器下降停止處高度離公車車頂不遠，則
    該遮斷器並不足以阻止系爭公車通過該遮斷器。丙○○就本
    件損害之發生顯有過失，丙○○為原告之使用人，則依民法
    第217 條第3 項之規定，原告亦應負與有過失之責任云云。
    就被告所辯：遮斷器下降停止處高度離公車車頂不遠，則該
    遮斷器並不足以阻止系爭公車通過該遮斷器，公車通過遮斷
    器並無困難乙節，恐與事實不符，蓋倘若公車通過遮斷器並
    無困難，則公車司機逕行駛過即可，亦不會進退兩難，發生
    本件事故，而依一般駕駛人通常反應時間，於遭逢此緊急危
    難之際，實難預期及強求公車司機於遭困之數秒內，迅即綜
    觀現場狀況，查覺遮斷器之構造及材質，選擇以公車衝撞遮
    斷器毀損公物之方式以脫困。是被告所辯：公車司機對於系
    爭事故之發生與有過失云云，自無足取。
四、次就訴外人甲○○是否為公務員為審酌？
    按國家賠償法第2 條第1 項明定「本法所稱公務員者，謂依
    法令從事於公務之人員」，換言之，凡基於職務，能獨立行
    使國家公權力之人員，即為國家賠償法所稱之公務員，至於
    該人員究係依公務人員任用法任用或係依私法契約聘雇，並
    非所問。次按鐵路與道路相交處，應視通過交通量之多寡，
    設置立體交叉或平交道，鐵路法第14條定有明文。再按汽車
    駕駛人，駕車在鐵路平交道有下列情形之一者，處新臺幣6
    千元以上1 萬2 千元以下罰鍰。因而肇事者，並吊銷其駕駛
    執照：一、不遵守看守人員之指示，或遮斷器開始放下，或
    警鈴已響、閃光號誌已顯示，仍強行闖越。二、在無看守人
    員管理或無遮斷器、警鈴及閃光號誌設備之鐵路平交道，設
    有警告標誌或跳動路面，不依規定暫停，逕行通過。三、在
    鐵路平交道超車、迴車、倒車、臨時停車或停車；汽車行駛
    中，駕駛人看到鐵路平交道標誌或標線後，應即將速度減低
    至時速十五公里以下，接近平交道時，應依下列規定：一、
    鐵路平交道設有遮斷器或看守人員管理者，如遮斷器已開始
    放下或看守人員表示停止時，應即暫停，俟遮斷器開放或看
    守人員表示通行後，始得通過。如遮斷器未放下或看守人員
    未表示停止時，仍應看、聽鐵路兩方無火車駛來，始得通過
    。二、鐵路平交道設有警鈴及閃光號誌者，警鈴已響，閃光
    號誌已顯示，駕駛人應暫停俟火車通過後，看、聽鐵路兩方
    確無火車駛來，始得通過。如警鈴未響，閃光號誌未顯示，
    仍應看、聽鐵路兩方無火車駛來，始得通過。三、鐵路平交
    道上無看守人員管理或無遮斷器、警鈴、閃光號誌之設備者
    ，駕駛人應在軌道外三至六公尺前暫停、看、聽鐵路兩方無
    火車來時，始得通過。汽車駛至鐵路平交道前，如前面有車
    輛時，應俟前車駛離鐵路平交道適當距離而後車能安全通過
    後，始得通過，道路交通管理處罰條例第54條、道路交通安
    全規則第104 條分別定有明文。查訴外人甲○○雖為被告之
    約聘人員，惟其操作平交道遮斷器之升降，以強制手段對通
    過平交道之駕駛者所為行動自由之限制，係基於前揭法令之
    授權，以維護火車運輸之路權及保障道路用路人之安全，係
    屬於行使公權力之行為，因甲○○無視接近電鈴已響起，誤
    以為火車不會立即到達，擅自決定將遮斷器升起，讓原告之
    所乘車輛通過，致遭火車撞擊，其過失不法行使公權力之行
    為對原告身體造成損害，依據國家賠償法第2 條第2 項之規
    定，被告機關應負賠償責任。
五、再就原告得請求賠償之金額一一審酌：
  醫藥費128862元：
    此部分請求，業據原告提出醫藥費單據為證，被告則以：非
    公立醫院或非健保特約醫院所出具之收據（原證10、12、15
    、17、19、21、25、45、48、49、51），被告不予承認等語
    置辯。惟查，被告所質疑之醫藥費單據，雖非公立醫院或非
    健保特約醫院所出具，惟承德中醫、丁○○○○○均有醫院
    開業執照（見卷三第64、65頁），為合格醫師實施醫療行為
    ，原告支出醫療費用，被告無理由拒絕賠償。原告另提出民
    俗點穴單據2000元（原證39）、醫藥用品960 元（原證41、
    43），因無證據證明係依據醫師指示屬醫療之必要行為，此
    部分之費用應予剔除。至於泳票及球4060元（原證46），因
    原告有提出醫師診斷證明記載水療、游泳係復健之方式之一
    （見原證83），是此部分之請求應予准許。是原告得請求之
    醫療費用，經扣除點穴2000元、醫藥用品960 元後，餘為
    125902元。
  就醫交通費74193 元：
    此部分請求，業據原告提出單據為證，被告則以：非前往公
    立醫院或非健保特約醫院所支出之計程車資、高鐵及客運費
    用（原證57、68、69、73、75、77、74、76、78），被告不
    予承認，至於公車部分，係原告自行計算，並無收據，被告
    亦予否認等語置辯。查承德中醫、丁○○○○○均有醫院開
    業執照（見卷三第64、65頁），為合格醫師實施醫療行為，
    原告搭車前往上開診所治療，已提出前揭車資收據為證，被
    告無理由拒絕賠償。原告另請求搭乘高鐵及客運至高雄接受
    民俗治療（原證70），因民俗治療並無證據證明係依據醫師
    指示屬醫療之必要行為，是此部分之車費1990元應予剔除。
    另公車車資部分，因原告未陳報所搭乘之日數、起迄站名、
    各次車資，本院無法審酌是否與就診有關，是此部分之請求
    共17600 元，亦予剔除。是原告得請求之車資，經扣除1990
    元、17600 元，餘為54603 元。
  看護費用46000 元：
    查原告於94年11月13日起至同年12月5 日共住院23日，生活
    不能自理，有雇請看護之必要，此有診斷證明書可稽，原告
    請求看護費用，洵屬有據。次查，原告由訴外人王開瑞照料
    ，以每日費用2000元計，共支出46000 元，業據原告提出收
    據為證，被告雖質疑該私文書之真正，惟查，看護費全日每
    日2000元，為一般行情，而原告住院23日期間，確實有雇請
    看護之必要，是原告主張有支出46000 元看護費，堪予採信
    。
  工作損失775752元：
    原告主張：伊擔任專櫃人員，需久站及搬運貨物，自事故發
    生後，原告需休養二年不能工作，原告平均月領33323 元，
    故以此數額請求二年不能工作之損害等情；被告則以：原告
    因公傷受領勞保給付，應自其工作損失中扣除等語置辯。按
    保險制度，旨在保護被保險人，非為減輕損害事故加害人之
    責任。保險給付請求權之發生，係以定有支付保險費之保險
    契約為基礎，與因侵權行為所生之損害賠償請求權，並非出
    於同一原因。後者之損害賠償請求權，殊不因受領前者之保
    險給付而喪失，兩者除有保險法第五十三條關於代位行使之
    關係外，並不生損益相抵問題，最高法院68年台上字第42號
    判例參照。經查：據原告所任職之鐵獅東尼股份有限公司函
    覆稱「員工乙○○94年11月12日起至96年12月1 日止之公傷
    期間，本公司依勞動基準法支付薪資0000000 元，其中包含
    勞工保險條例補償工資275870元」，見卷三第75頁。原告任
    職之公司，依勞動基準法第59條規定給付原告補償，係基於
    勞動基準法強制雇主對勞工之補償，在於保障勞工，非屬減
    輕加害人損害賠償責任，亦非勞工受領工作所得之薪資，應
    無損益相抵之適用。又原告受領勞保給付，係因原告給付保
    險費投保勞工保險，原告並非受領薪資，被告辯稱：勞保給
    付應自工作損失中扣抵云云，為不足採。次查，原告主張其
    傷勢需休養二年不能工作，此有國防醫學院三軍總醫院97年
    7 月24日院三醫勤字第0970011064號函足憑（見卷三第96頁
    ），該函稱「一般而言，頸椎椎間盤突出症合併神經根壓迫
    之患者，不宜從事固定姿勢（如久站）、過度前仰後仰頸部
    、搬重物等，以免造成復發，本案病人除上述問題外，尚有
    臂叢神經損傷及神經性疼痛等後遺症，由病人門診病歷視之
    ，此現象已嚴重影響其身體及心理，若當事人之工作需要久
    站或搬重物，以其病況判斷是不能勝任的」，依該內容可知
    ，原告目前之身體狀況仍不適於從事久站、搬重物之工作，
    原告稱：因迫於經濟壓力需要工作養家，在休養二年之後，
    只好冒著身體不適及復發之風險，從事原來之工作等語，是
    原告請求二年間不能工作之損失，洵屬有據。依據原告提出
    其事故發生前三個月薪資表所載：94年8 月份為33037 元、
    9 月份為31857 元、10月份為32077 元（見卷三第8 頁），
    其平均額為32324 元，原告主張其平均月薪32323 元，為可
    採信。則以32323 元乘以24個月等於775752元，原告請求薪
    資損失775752元，應予准許。
  慰撫金100 萬元：
    原告主張：伊受傷至今，神經損傷仍未痊癒，每週均需固定
    往返醫院就診復健，舟車勞頓，疲憊不堪，身體仍不時刺痛
    ，手臂無法完全舉起，無法負重、無法久站，日常生活需賴
    他人照料，平添諸多不便。並因車禍影響之故，夜晚亦經常
    失眠，而有睡眠障礙情形發生，不時擔心身體是否會遺留殘
    障？工作是否會不保？精神上所受之痛苦難以言喻，請求慰
    撫金100 萬元等情。原告因本件事故受有胸部挫傷併右側第
    5 、6 、7 、8 、9 、10節肋骨骨折、腹部及頸部挫傷、右
    側臂神經叢損傷等傷害，迄今仍在接受復建治療中，原告經
    治療後，仍存有頸椎椎間盤突出症合併神經根壓迫、臂叢神
    經損傷及神經性疼痛等後遺症，不宜從事固定姿勢（如久站
    ）、過度前仰後仰頸部、搬重物等動作，有診斷證明書及國
    防醫學院三軍總醫院97年7 月24日院三醫勤字第0970011064
    號函足憑（見卷一第33頁、卷三第96頁），其精神上自受有
    痛苦。查原告高職畢業，以銷售員為業，月入三萬多元及所
    受痛苦程度及被告為機關等一切情狀，認原告請求慰撫金80
    萬元為適當。
  以上，原告得請求之項目及數額為：醫藥費125902元、交通
    費54603 元、看護費46000 元、工作損失775752元、慰撫金
    80萬元，共計為0000000 元。
六、從而，原告基於國家賠償法第2 條第2 項之規定，請求被告
    給付0000000 元，及自起訴狀繕本送達翌日即96年11月16日
    起至清償日止，按年息百分之5 計算之利息，為有理由，應
    予准許。逾此範圍之請求，則無理由，應予駁回。兩造均陳
    明願供擔保，聲請宣告假執行或免為假執行，經核就原告勝
    訴部分，均無不合，爰分別酌定相當之擔保金額宣告之。至
    原告其餘假執行之聲請，因訴之駁回而失所附麗，應予駁回
    。
七、據上論結，本件原告之訴為一部有理由、一部無理由，依民
    事訴訟法第79條、第390 條第2 項、第392 條第2 項，判決
    如主文。
中    華    民    國    97    年    9     月    30    日
                  民事第三庭    法  官  陳映如
以上正本係照原本作成
如對本判決上訴，須於判決送達後20日內向本院提出上訴狀
中    華    民    國    97    年    9     月    30    日
                            書記官  李錦輝


司法院資訊處製作；財團法人民間司法改革基金會備份。
